臺灣花蓮地方法院刑事判決　　　　　　　　　　　　　九十四年度訴字第一三三號
　　公　訴　人　臺灣花蓮地方法院檢察署檢察官
　　被　　　告　甲○○
右列被告因違反槍砲彈藥刀械管制條例等案件，經檢察官提起公訴（九十四年度核退
偵字第七九號），經本院裁定改行簡式審判程序審理，判決如左：
    主  文
甲○○未經許可，持有可發射金屬具有殺傷力之改造玩具手槍，處有期徒刑壹年肆月
，併科罰金新臺幣伍萬元，罰金如易服勞役，以新臺幣玖佰元即銀元佰元折算壹日
，緩刑肆年。
扣案具有殺傷力之改造玩具手槍（槍枝管制編號0000000000號）壹支沒收
之。
    事  實
一、甲○○明知未經許可不得持有槍枝及子彈，竟於民國九十三年十一月中旬某日，
    基於為自己不法所有之意圖，在花蓮縣吉安鄉○里村○里○街二三號仁愛新村大
    樓機車停車場內，徒手竊取不詳姓名之人所持有，置於某不詳車號機車置物箱內
    之具有殺傷力之改造玩具手槍（槍枝管制編號0000000000號）一支，
    及具有殺傷力之改造子彈一顆，而未經許可，無故持有上揭槍彈，平日並將上開
    槍彈藏放於花蓮縣新城鄉新城村新興十二號後方香蕉園內。嗣於九十三年十二月
    三十一日警方由甲○○友人林達雄處得悉其持有上揭槍彈後，甲○○旋於九十四
    年一月十八日帶同警方前往上址香蕉園起出前開槍彈。
二、案經花蓮縣警察局新城分局報告臺灣花蓮地方法院檢察署檢察官偵查起訴。
    理  由
一、訊據被告甲○○對於右揭事實均坦承不諱，核與證人林達雄於警詢中所述情節相
    符，並有前開具有殺傷力之改造玩具手槍（槍枝管制編號0000000000
    號）一支及改造子彈一顆扣案可佐。而扣案之槍彈經送內政部警政署刑事警察局
    鑑定結果，認送鑑改造手槍一支，係由仿ＣＯＬＴ廠半自動手槍製造之金屬玩具
    手槍，換裝土造金屬槍管改造而成之改造手槍，機械性能良好，可供擊發適用子
    彈使用，具有殺傷力；而送鑑改造子彈一顆，係土造子彈，經試射，可擊發，認
    具殺傷力，此亦有該局九十四年二月十四日刑鑑字第○九四○○一九二二六號槍
    彈鑑定書鑑驗通知書一份附卷可憑，並有照片十四張可證，足認被告之自白與事
    實相符，堪予採信。綜上所述，本案事證業已明確，被告之犯行堪以認定，應予
    依法論科。
二、查被告行為後，槍砲彈藥刀械管制條例業於九十四年一月二十六日修正公布，同
    年一月二十八日生效，被告行為時，該條例第十一條第四項規定未經許可，持有
    可發射金屬或子彈具有殺傷力之槍枝者，處一年以上七年以下有期徒刑，併科新
    臺幣七百萬元以下罰金，修正後已改列至同條例第八條第四項，且法定刑提高為
    三年以上十年以下有期徒刑，併科新臺幣七百萬元以下罰金，經比較新舊法結果
    ，以舊法對被告較為有利，爰依刑法第二條第一項但書之規定，適用修正前之槍
    砲彈藥刀械管制條例。核被告所為，係犯修正前槍砲彈藥刀械管制條例第十一條
    第四項之未經許可持有槍枝罪、及修正前同條例第十二條第四項之未經許可持有
    子彈罪、刑法第三百二十條第一項之普通竊盜罪（按竊盜罪部分業經公訴人當庭
    補充追加起訴事實與起訴法條）。被告同時持有前開槍枝及子彈，為想像競合犯
    ，應依刑法第五十五條前段之規定，從一重論以未經許可持有槍枝罪處斷。其所
    犯竊盜及未經許可持有改造槍枝兩罪之間，有方法結果之牽連關係，依刑法第五
    十五條之規定，應從較重之未經許可持有槍枝罪處斷。爰審酌被告之素行尚可，
    有卷附台灣高等法院被告全國前案紀錄表乙份附卷可稽，其雖持有槍枝，但未持
    以犯罪，對社會尚未構成重大危害，及其犯後坦承犯行，甚有悔意等一切情狀，
    量處如主文所示之刑，並就併科罰金部分，諭知易服勞役之折算標準。末查，被
    告前未曾受有期徒刑以上刑之宣告，此有卷附台灣高等法院被告全國前案紀錄表
    乙份在卷可按，其經此起訴審判程序，當知所警惕，信無再犯之虞，本院認所宣
    告之刑以暫不執行為適當，併諭知緩刑四年，用啟自新。扣案之具有殺傷力之改
    造玩具手槍（槍枝管制編號0000000000號）一支，為非經主管機關許
    可不得持有之物，係屬違禁物，爰依刑法第三十八條第一項第一款之規定宣告沒
    收。另扣案改造子彈一顆，業經試射而告用罄，爰不再予以宣告沒收，附此敘明
    。
三、茲就本件以簡式審判程序審理之理由附帶說明：雖槍砲彈藥刀械管制條例修正後
    ，原修正前第十一條第四項之行為已改列至同條例第八條第四項，且法定刑提高
    為三年以上十年以下有期徒刑，併科新臺幣七百萬元以下罰金，屬法定本刑三年
    以上有期徒刑之罪，然參照八十七年二月二十七日司法院第三十八期司法業務研
    究會中，關於法律問題研討：「某甲於八十六年十一月廿六日槍砲彈藥刀械管制
    條例修正公布生效前，非經許可製造可發射子彈具有殺傷力之玩具手槍被查獲，
    係違反該條例第十條第一項規定，刑度為五年以下有期徒刑之罪，嗣經起訴於裁
    判時該條例修正公布生效，甲之行為依修正後同條例第十一條第一項規定提高刑
    度為五年以上有期徒刑之罪，法院審理該案件，甲未經選任辯護人，審判長應否
    指定公設辯護人為其辯護？」所為之結論，多數認為：「本件之起訴事實並無變
    更，亦即實體未變，僅行為後法律有變更，依刑法第二條第一項但書之規定，比
    較新舊法規定，甲之行為仍應適用修正前該條例第十條第一項之規定處罰，則本
    件非為最輕本刑三年以上有期徒刑之案件，自毋庸指定公設辯護人為被告辯護」
    等相關意旨，堪認本件既然於準備程序中確認起訴範圍係在該法修正前所犯，即
    可確認本件應依刑法第二條第一項但書之從輕原則以被告行為時之法律予以審理
    ，則堪認被告所犯即非屬法定最輕本刑三年以上有期徒刑之罪，於準備程序中並
    經檢察官、辯護人表示同意後，經本院合議庭裁定以簡式審判程序審理。
據上論斷，應依刑事訴訟法第二百九十九條第一項前段、第二百七十三條之一第一項
，修正前槍砲彈藥刀械管制條例第十一條第四項、第十二條第四項，刑法第二條第一
項但書、第十一條前段、第三百二十條第一項、第五十五條、第四十二條第二項、第
七十四條第一項第一款、第三十八條第一項第一款，罰金罰鍰提高標準條例第二條，
現行法規所定貨幣單位折算新臺幣條例第二條之規定，判決如主文。
本案經檢察官許建榮到庭執行職務。
中      華      民      國    九十四    年      五      月    三十一    日
                                      台灣花蓮地方法院刑事第二庭
                                                法  官  陳世博
右正本證明與原本無異。
如對本判決不服，應於送達後十日內，向本院提出上訴狀。（應抄附繕本）告訴人或
被害人如對於本判決不服者，應具備理由請求檢察官上訴，其上訴期間之計算係以檢
察官收受判決正本之日期為準。
                                        法院書記官
中      華      民      國    九十四    年      六        月     一     日
附錄本判決論罪之法律條文：
修正前槍砲彈藥刀械管制條例第十一條第四項：
未經許可，持有、寄藏或意圖販賣而陳列第一項所列槍砲者，處一年以上七年以下有
期徒刑，併科新臺幣七百萬元以下罰金。
槍砲彈藥刀械管制條例第十二條第四項：
未經許可，製造、販賣或運輸子彈者，處一年以上七年以下有期徒刑，併科新台幣五
佰萬元以下罰金。
未經許可，轉讓、出租或出借子彈者，處六月以上五年以下有期徒刑，併科新台幣三
佰萬元以下罰金。
意圖供自己或他人犯罪之用，而犯前二項之罪者，處三年以上十年以下有期徒刑，併
科新台幣七佰萬元以下罰金。
未經許可，持有、寄藏或意圖販賣而陳列子彈者，處五年以下有期徒刑，併科新台幣
三佰萬元以下罰金。
第一項至第三項之未遂犯罰之。
中華民國刑法第三百二十條第一項：
(普通竊盜罪、竊佔罪)
意圖為自己或第三人不法之所有，而竊取他人之動產者，為竊盜罪，處五年以下有期
徒刑、拘役或五佰元以下罰金。
意圖為自己或第三人不法之利益，而竊佔他人之不動產者，依前項之規定
處斷。
前二項之未遂犯罰之。
